臺灣屏東地方法院刑事判決　　　　　　　 94年度訴字第459號
公　訴　人　臺灣屏東地方法院檢察署檢察官
被　　　告　甲○○
上列被告因違反毒品危害防制條例案件，經檢察官提起公訴（94
年度毒偵字第542 號）及同署檢察官移送併辦（94年度毒偵字第
706 號、第1594號、第1860號），被告就被訴事實為有罪之陳述
，本院合議庭裁定由受命法官獨任進行簡式審判程序審理，判決
如下：
    主  文
甲○○連續施用第一級毒品，處有期徒刑捌月，扣案之殘留有第
一級毒品海洛因之注射針筒貳支，沒收銷燬之。又連續施用第二
級毒品，處有期徒刑肆月。應執行有期徒刑拾月，扣案之殘留有
第一級毒品海洛因之注射針筒貳支，沒收銷燬之。
    事  實
一、甲○○前因施用毒品案件，經本院以90年度毒聲字第2046號
    裁定送觀察、勒戒後，因認無繼續施用毒品之傾向，由臺灣
    屏東地方法院檢察署檢察官於民國91年6 月7 日以91年度毒
    偵緝字第93號為不起訴處分確定，並於91年6 月14日出勒戒
    所。復因施用毒品案件，經本院以92年度毒聲字第1584號裁
    定送觀察、勒戒後，因認無繼續施用毒品之傾向，於93年1
    月18日出勒戒所，復由臺灣屏東地方法院檢察署檢察官於93
    年1 月28日以93年度毒偵緝字第1 號為不起訴處分確定。詎
    其仍無法戒除毒癮，明知海洛因、甲基安非他命業經公告列
    為毒品危害防制條例之第一級毒品及第二級毒品，不得非法
    持有、施用，仍於上開觀察、勒戒執行完畢釋放後5 年內，
    基於施用第一級毒品海洛因之概括犯意，自93年3 月初某日
    起至94年6 月15日17時許止，在其位於屏東縣車城鄉○○村
    ○○路38號住處、屏東縣恆春鎮○○路112 巷11之1 號居處
    內等地，將第一級毒品海洛因加水稀釋後，以針筒注射手臂
    之方式，連續施用第一級毒品海洛因多次，平均約每2 日施
    用1 次；另基於施用第二級毒品甲基安非他命之概括犯意，
    自94年1 月12日某時起至94年6 月15日上午某時止，同在上
    開住處內等地，以將甲基安非他命置於玻璃球吸食器內加熱
    燒烤，再吸食其所生煙霧之方式，連續施用第二級毒品甲基
    安非他命多次，平均約每4 日施用1 次，嗣為警於(1)93年10
    月11日18時30分許，因另犯竊盜案件遭警方逮捕，並在屏東
    縣警察局恆春分局內經其同意採尿送驗後，呈嗎啡陽性反應
    而查悉上情；(2)94年1 月14日17時30許，在屏東縣車城鄉○
    ○路130 號前查獲，並扣得其所有供施用第一級毒品海洛因
    所用殘留有第一級毒品海洛因之注射針筒1 支；(3)94年6 月
    6 日12時20分許，因另犯竊盜案件遭警方逮捕，並在屏東縣
    警察局恆春分局內經其同意採尿送驗後，呈嗎啡及甲基安非
    他命陽性反應而查悉上情；(4)94年6 月17日23時20分許，為
    警在其位於屏東縣恆春鎮○○路112 巷11之1 號居處內查獲
    ，並扣得其所有殘留有第一級毒品海洛因之注射針筒1 支。
二、案經屏東縣警察局恆春分局報請臺灣屏東地方法院檢察署檢
    察官偵查起訴暨同署檢察官移送併辦。
    理  由
一、上揭連續施用第一級毒品及第二級毒品之事實，業據被告於
    本院審理時坦承不諱，且被告於93年10月11日經警採取其親
    自排放之尿液送請屏東縣衛生局檢驗結果，呈嗎啡陽性反應
    ，此有該局93年11月1 日屏縣衛檢六字第930437號煙毒及麻
    醉藥品類委託檢驗結果通知書在卷可稽；復於94年1 月14日
    、6 月6 日、6 月18日經警採取其親自排放之尿液送請臺灣
    檢驗科技股份有限公司檢驗結果，均呈嗎啡及甲基安非他命
    陽性反應，此有該公司94年4 月18日、6 月17日、7 月1 日
    KＺ000000000000號、KＺ000000000000、KＺ000000000000號濫
    用藥物尿液檢驗報告附卷可按。此外，復有被告自承供其施
    用第一級毒品海洛因所使用之注射針筒2 支扣案足佐，而扣
    案之注射針筒2 支經送請高雄醫學大學附設中和紀念醫院檢
    驗結果，均呈海洛因陽性反應，此有該院94年6 月14日編號
    940673號、7 月19日編號0000000 號檢驗報告各1 份附於本
    院卷可參，可知注射針筒內均殘留有微量之第一級毒品海洛
    因，此均為檢驗機關本於專業知識及以科學檢驗方法所得之
    結論，自可憑信，足認被告上開自白與事實相符，堪信為真
    實。再查，被告前因施用毒品案件，經本院以90年度毒聲字
    第2046號裁定送觀察、勒戒後，因認無繼續施用毒品之傾向
    ，由臺灣屏東地方法院檢察署檢察官於91年6 月7 日以91年
    度毒偵緝字第93號為不起訴處分確定，並於91年6 月14日出
    勒戒所。復因施用毒品案件，經本院以92年度毒聲字第1584
    號裁定送觀察、勒戒後，因認無繼續施用毒品之傾向，於93
    年1 月18日出勒戒所，復由臺灣屏東地方法院檢察署檢察官
    於93年1 月28日以93年度毒偵緝字第1 號為不起訴處分確定
    等情，此有臺灣高等法院被告前案紀錄表、臺灣屏東地方法
    院檢察署刑案資料查註紀錄表、前開不起訴處分書在卷可稽
    ，被告於上開觀察、勒戒執行完畢釋放後5 年內再犯毒品危
    害防制條例第10條第1 項、第2 項之連續施用第一級毒品及
    第二級毒品犯行，洵堪認定，本案事證明確，應依法論科。
二、按海洛因、甲基安非他命分別為毒品危害防制條例第2 條第
    2 項第1 款、第2 款所規定之第一級、第二級毒品，是核被
    告所為，係犯同條例第10條第1 項之施用第一級毒品罪及同
    條第2 項之施用第二級毒品罪。其施用毒品期間持有第一級
    、第二級毒品之低度行為，均為施用之高度行為所吸收，不
    另論罪。其先後多次施用第一級毒品及第二級毒品犯行，時
    間緊接，所犯構成要件相同之罪，顯均係基於概括犯意反覆
    為之，為連續犯，均應依刑法第56條規定均以一罪論，並分
    別加重其刑。其所犯上開2 罪間，犯意各別，罪名不同，應
    予分論併罰，又公訴人雖僅就被告於94年1 月11日20時許施
    用第一級毒品海洛因及94年1 月14日回溯3 日內之某時施用
    第二級毒品甲基安非他命之犯行起訴，其餘部分未於起訴書
    中敘及，惟被告上開其餘部分施用第一級毒品、第二級毒品
    之事實與前開已起訴之犯罪事實間，具連續犯之裁判上一罪
    關係，業如上述，為起訴效力所及，本院自應一併予以審理
    ，併此敘明。爰審酌被告前經觀察、勒戒後，猶不知戒惕，
    復再施用第一級、第二級毒品，無視於毒品對於自身健康之
    戕害及國家對於杜絕毒品犯罪之禁令，顯無戒斷之決心，然
    念及其前開犯罪係戕害自身，尚未害及他人，且犯罪後復坦
    承犯行，態度尚佳等一切情狀，就其所犯上開二罪分別量處
    如主文所示之刑，並定其應執行之刑，以資儆懲。另扣案之
    殘留有海洛因之注射針筒2 支，因注射針筒與其內微量之海
    洛因均無法析離，自應整體視為第一級毒品海洛因，爰併依
    毒品危害防制條例第18條第1 項前段之規定，宣告沒收銷燬
    之。
據上論斷，應依刑事訴訟法第273 條之1 第1 項、第299 第1 項
前段，毒品危害防制條例第10條第1 項、第2 項、第18條第1 項
前段，刑法第11條、第56條、第51條第5 款，判決如主文。
本案經檢察官葉容芳到庭執行職務。
中　　華　　民　　國　　94　　年　　7 　　月　　29　　日
                  刑事第六庭    法　官  許心
以上正本證明與原本無異。
如不服本判決應於收受本判決送達後10日內向本院提出上訴書狀
，其未敘述上訴理由者，並得於提起上訴後10日內向本院補提理
由書狀（均須按他造當事人之人數附繕本）「切勿逕送上級法院
」
中　　華　　民　　國　　94　　年　　8 　　月　　2 　　日
                                書記官  林香如
附錄本判決論罪之法條：
毒品危害防制條例第10條
施用第一級毒品者，處六月以上五年以下有期徒刑。
施用第二級毒品者，處三年以下有期徒刑。
